【裁判字號】    94,訴,2334
【裁判日期】    950213
【裁判案由】    槍砲彈藥刀械管制
【裁判全文】
臺灣板橋地方法院刑事判決              94年度訴字第2334號
公  訴  人  臺灣板橋地方法院檢察署檢察官
被      告  甲○○
選任辯護人  黃勝文律師
            李進成律師
上列被告因違反槍砲彈藥刀械管制條例案件，經檢察官提起公訴
（94年度偵字第12628 號），本院判決如下：
    主  文
甲○○未經許可，寄藏可發射子彈具有殺傷力之改造手槍，處有
期徒刑壹年拾月，併科罰金新臺幣拾萬元，罰金如易服勞役，以
新臺幣玖佰元即銀元佰元折算壹日。緩刑肆年。
扣案之仿high standard 廠雙管手槍製造之玩具手槍換裝土造槍
管改造而成之改造手槍壹枝（槍枝管制編號0000000000號）沒收
之。
    事  實
一、甲○○明知鄒宗翰（另由檢察官偵查中）所持有可擊發子彈
    具殺傷力之仿high standard 廠雙管手槍製造之玩具手槍換
    裝土造槍管改造而成之改造手槍1 枝（槍枝管制編號000000
    0000號），係槍砲彈藥刀械管制條例管制之違禁物，非經中
    央主管機關許可，不得寄藏或持有，竟基於寄藏改造手槍之
    犯意，於民國94年7 月24日某時許，在其臺北縣土城市○○
    路○ 段293 巷1 號7 樓住處，受鄒宗翰所託代為保管上開槍
    枝，且將之藏置在臺北縣土城市○○路○ 段4 之3 號2 樓客
    廳儲物箱內而持有之。嗣於同月27日下午2 時25分許，為警
    持本院搜索票至臺北縣土城市○○路○ 段4 之3 號查獲，並
    扣得前開改造手槍1 枝及包裹該槍枝之黑色絨袋1 個。
二、案經臺北縣政府警察局移請臺灣板橋地方法院檢察署檢察官
    偵查後提起公訴。
    理  由
一、證據能力部分：按被告以外之人於審判外之言詞或書面陳述
    ，除法律有規定者外，不得作為證據，刑事訴訟法第159 條
    固有明文。惟下述之內政部警政署刑事警察局之槍彈鑑定書
    係依同法第206 條第1 項所為之鑑定報告，而證人古聖玄於
    警詢時之證述，被告甲○○及選任辯護人於本院準備及審理
    程序中均未聲明異議，復經本院審酌其陳述作成時之情況，
    核無違法取證及證明力明顯過低之瑕疵，認以之作為證據為
    適當，依同法第159 條之5 規定，亦有證據能力，合先敘明
    。
二、上揭犯罪事實，業據被告甲○○於警詢、檢察官及本院訊問
    時均坦承不諱，核與證人古聖玄於警詢及本院所為之證述相
    符，復有如事實欄所載之改造手槍1 枝、包裹該槍枝之黑色
    絨袋1 個扣案及查獲現場照片3 張附卷可資佐證。而扣案之
    槍枝經送內政部警政署刑事警察局鑑定結果，認係由仿high
    standard廠雙管手槍製造之玩具手槍換裝土造槍管改造而成
    之改造手槍，機械性能良好，可擊發適用子彈，認具殺傷力
    等情，有該局94年8 月18日刑鑑字第0940115656號槍彈鑑定
    書1 份在卷可參，從而被告自白應與事實相符，堪以認定。
    本案事證明確，被告犯行洵堪認定。
三、按寄藏與持有，均係將物置於自己實力支配之下，僅寄藏必
    先有他人之持有行為，而後始為之受寄代藏而已，故寄藏之
    受人委託代為保管，其保管之本身，亦屬持有，不過，此之
    持有係受寄之當然結果，最高法院74年臺上字第3400號判例
    意旨可資參照，是法律若規定應就寄藏行為加以處罰時，即
    不應另就持有部分予以論罪。核被告甲○○所為，係違反槍
    砲彈藥刀械管制條例第8 條第4 項之未經許可寄藏可發射子
    彈具有殺傷力之改造手槍罪。再被告於94年7 月24日某時許
    為鄒宗翰代為寄藏保管本案之槍枝後，於同月27日下午2 時
    時25分許即為警查獲，實際寄藏之期間甚短，且未查獲有可
    供該槍枝發射而具殺傷力之子彈，而被告自警詢時起，均已
    坦認犯行，現有正當工作，有員工職務證明書1 份在卷可參
    ，並積極追查委託其保管槍枝者之年籍資料，是本院認被告
    犯罪之情狀，在客觀上足以引起一般同情，如予宣告法定最
    低度刑期，仍嫌過重，情堪憫恕，爰依刑法第59條規定減輕
    其刑。爰審酌槍枝係屬高度危險之物品，非經主管機關許可
    不得擅自持有，以維社會大眾安全，被告無故寄藏上開槍枝
    ，未繳交治安機關，勢將危害社會安全，惟被告犯後尚知坦
    承犯行，態度良好，及其犯罪動機、手段等一切情狀，量處
    如主文所示之刑，且就罰金部分併諭知易服勞役之折算標準
    。另查，被告前未曾受有期徒刑以上刑之宣告，此有臺灣高
    等法院被告前案紀錄表1 份在卷可稽，其因一時失慮，偶罹
    刑典，信其經此偵審程序及刑之宣告後，應知警惕而無再犯
    之虞，本院因認暫不執行其刑為當，爰依刑法第74條第1 款
    規定併予以宣告緩刑4 年，用啟自新。扣案之仿high stand
    ard 廠雙管手槍製造之玩具手槍換裝土造槍管改造而成之改
    造手槍1 枝（槍枝管制編號0000000000號），係屬違禁物，
    應依刑法第38條第1 項第1 款之規定宣告沒收之。至扣案包
    裹該槍枝之黑色絨袋1 個，並非被告所有之物，已據被告供
    明，卷內復查無足以證明確為被告所有之證據，故爰不宣告
    沒收，併此敘明。
據上論斷，應依刑事訴訟法第299 條第1 項前段，槍砲彈藥刀械
管制條例第8 條第4 項，刑法第11條前段、第59條、第42條第2
項、第74條第1 款、第38條第1 項第1 款，罰金罰鍰提高標準條
例第2 條，現行法規所定貨幣單位折算新臺幣條例第2 條，判決
如主文。
本案經檢察官鄧媛到庭執行職務。
中    華    民    國    95    年    2     月    13    日
                  刑事第三庭  審判長法  官  李麗玲
                                    法  官  鄧雅心
                                    法  官  張兆光
上列正本證明與原本無異。
如不服本判決，應於判決送達後10日內向本院提出上訴狀 (應附
繕本)， 上訴於臺灣高等法院。
                                    書記官  曹秋冬
中    華    民    國    95    年    2     月    13    日
附錄本案論罪科刑法條：
槍砲彈藥刀械管制條例第8條
未經許可，製造、販賣或運輸鋼筆槍、瓦斯槍、麻醉槍、獵槍、
空氣槍或第4 條第1 項第1 款所定其他可發射金屬或子彈具有殺
傷力之各式槍砲者，處無期徒刑或5 年以上有期徒刑，併科新臺
幣1 千萬元以下罰金。
未經許可，轉讓、出租或出借前項所列槍枝者，處5 年以上有期
徒刑，併科新臺幣1 千萬元以下罰金。
意圖供自己或他人犯罪之用，而犯前2 項之罪者，處無期徒刑或
7 年以上有期徒刑，併科新臺幣1 千萬元以下罰金。
未經許可，持有、寄藏或意圖販賣而陳列第1 項所列槍枝者，處
3 年以上10年以下有期徒刑，併科新臺幣700 萬元以下罰金。
第1 項至第 3 項之未遂犯罰之。


司法院資訊處製作；財團法人民間司法改革基金會備份。
